臺灣臺中地方法院民事裁定
                                   111年度中簡聲字第22號
聲  請  人  李國華  

相  對  人  陳進修  
上列當事人間請求停止執行事件，本院裁定如下：
    主      文
聲請人供擔保新臺幣9,917元後，本院111年度司執字第11298號
損害賠償強制執行事件之強制執行程序，於本院111年度中簡字
第669號債務人異議之訴事件訴訟終結（判決確定、撤回、和解
）前應暫予停止。
    理      由
一、按強制執行程序開始後，除法律另有規定外，不停止執行；
    有回復原狀之聲請，或提起再審或異議之訴，或對於和解為
    繼續審判之請求，或提起宣告調解無效之訴、撤銷調解之訴
    ，或對於許可強制執行之裁定提起抗告時，法院因必要情形
    或依聲請定相當並確實之擔保，得為停止強制執行之裁定，
    強制執行法第18條定有明文。又法院依強制執行法第18條第
    2項定擔保金額而准許停止強制執行之裁定者，該項擔保係
    備供債權人因停止執行所受損害之賠償，其數額應依標的物
    停止執行後，債權人未能即時受償或利用該標的物所受之損
    害額，或其因另供擔保強制執行所受之損害額定之，非以標
    的物之價值或其債權額為依據（最高法院91年度台抗字第42
    9號、87年度台抗字第580號、87年度台抗字第529號、86年
    度臺抗字第442號裁定意旨參照）。
二、本件聲請人以其已向本院對相對人提起債務人異議之訴，現
    由本院受理審理中（本院111年度中簡字第669號）為由，陳
    明願供擔保，聲請停止本院111年度司執字第11298號清償債
    務強制執行事件（下稱系爭執行事件）之強制執行程序。經
    查：
  ㈠系爭執行事件係相對人持本院109年度中簡字第2198號、109
    年度簡上字第456號判決及確定證明書為執行名義，而向本
    院聲請強制執行，並向債務人即本件聲請人之財產於新臺幣
    (下同）70,000元之債權額及利息為強制執行，經本院以系
    爭執行事件受理，系爭執行事件因相對人之債權尚未全部實
    現而未終結，聲請人現已對相對人提起債務人異議之訴，現
    由本院審理中等情，業經本院調取系爭執行事件卷宗、及本
    院111年度中簡字第669號債務人異議之訴事件卷宗審究無誤
    ，是聲請人依上開事由陳明願供擔保聲請停止強制執行，核
    無不合，應予准許。
  ㈡至於聲請人應提供之擔保金方面，依前揭最高法院見解所示
    ，本院酌定擔保金額時，應僅斟酌相對人未能即時受償所受
    之損害額定之；本院審核系爭執行事件案卷結果，本件相對
    人請求強制執行之執行名義所示債權金額為70,000元，則相
    對人因停止執行所受之損失，即應為相對人遲延收取上開執
    行債權之期間內，依債權數額按年息5%計算法定遲延利息之
    損害。
  ㈢再聲請人所提起之債務人異議之訴事件，依其訴訟標的金額
    應適用簡易程序，且未逾民事訴訟法第466條第1項所定數額
    ，屬不得上訴第三審之事件，至二審判決即告終結，其期間
    可推定為2年10個月（參照各級法院辦案期限實施要點第2條
    規定，民事簡易程序第一審審判案件期限10個月、民事第二
    審審判案件期限2年），依此計算，則相對人因停止強制執
    行未能即時受償之可能損害金額為9,917元【計算式：70,00
    0元5%（2年+10/12）＝9,917元；元以下4捨5入】，是本院
    認為聲請人應供擔保之擔保金額以9,917元為適當。
三、依強制執行法第18條第2項裁定如主文。
中　　華　　民　　國　　111 　年　　3 　　月　　3 　　日
                          臺灣臺中地方法院臺中簡易庭
                                  法　官　張清洲
以上為正本係照原本作成。
如不服本裁定，應於送達後十日內，向本院提出抗告狀並表明抗
告理由，如於本裁定宣示後送達前提起抗告者，應於裁定送達後
十日內補提抗告理由書（須附繕本）。
中　　華　　民　　國　　111 　年　　3 　　月　　3 　　日
                                  書記官  陳慧津